ACORDAO-COMPLETO-2409932

ACÓRDÃO DE RELAÇÃO

ACÓRDÃO DE RELAÇÃO 1146/2020 ATA 16/2020 - PLENÁRIO

Acórdão 1146/2020-TCU-Plenário
Cuidam os autos de representação com pedido de cautelar formulada pelo Subprocurador-Geral Lucas Rocha Furtado, do Ministério Público junto ao Tribunal de Contas da União, para apurar a regularidade dos atos administrativos da Agência Nacional de Telecomunicações (Anatel) e da Fundação Instituto Brasileiro de Geografia e Estatística (IBGE) no sentido de se exigir, das empresas prestadoras dos serviços de telefonia fixo e móvel, o compartilhamento de dados dos usuários para a produção estatística oficial durante a situação de emergência decorrente do novo coronavírus (Covid-19) , de que trata a Lei 13.979/2020.
considerando que as ações questionadas nos autos estão relacionadas à MP 954/2020 e seus efeitos;
considerando que, por decisão em caráter liminar do Supremo Tribunal Federal (ADI 6.387) , estão suspensas tanto a eficácia da MP 954/2020 quanto as ações administrativas dela decorrentes por parte do IBGE, bem como pedidos de dados dos usuários de telecomunicações e sua obtenção junto as operadoras, está caracterizada a ausência de perigo da demora;
considerando que a análise preliminar dos processos administrativos da Anatel que tratam de trocas de informações com o IGBE e dos indícios de irregularidades apontados nos autos indica a presença de possíveis desrespeitos a direitos e princípios constitucionais, como proteção do sigilo de dados telefônicos, privacidade, finalidade e legalidade, tanto na atuação da Anatel quanto do IBGE, carecendo de análise mais aprofundada por parte desta Corte.
ACORDAM, por unanimidade, de acordo com os pareceres emitidos nos autos e com fundamento nos arts. 17, § 1º, 143, inciso III, do Regimento Interno, em conhecer da presente representação, satisfeitos os requisitos de admissibilidade previstos nos arts. 235 e 237, inciso I, do Regimento Interno deste Tribunal, e no art. 103, § 1º, da Resolução - TCU 259/2014.
1. Processo TC-Processo 017.176/2020-4 (REPRESENTAÇÃO) 
	1.1. Órgão/Entidade: Agência Nacional de Telecomunicações (Anatel) e Fundação Instituto Brasileiro de Geografia e Estatística (IBGE) .
	1.2. Relator: Ministro Aroldo Cedraz.
	1.3. Representante do Ministério Público: Subprocurador-Geral Lucas Rocha Furtado.
	1.4. Unidade Técnica: Secretaria de Fiscalização de Infraestrutura Hídrica, de Comunicações e de Mineração (SeinfraCOM) .
	1.5. Representação legal: Não há.
	1.6. Determinações/Recomendações/Orientações:
	1.6.1. indeferir o requerimento de medida cautelar tendo em vista a inexistência dos pressupostos necessários para a sua adoção;
	1.6.2. encaminhar os autos à SeinfraCOM, para avaliação de mérito;
	1.6.3. comunicar o representante da presente decisão.

Agência Nacional de Telecomunicações (Anatel) e Fundação Instituto Brasileiro de Geografia e Estatística (IBGE).

ACORDAO-COMPLETO-2440499

Acórdão de Relação 351/2021 - Plenário

Acórdão de Relação

AROLDO CEDRAZ

Não há.

Subprocurador-Geral Lucas Rocha Furtado.

REPRESENTAÇÃO (REPR)

Secretaria de Fiscalização de Infraestrutura Hídrica, de Comunicações e de Mineração (SeinfraCOM).